臺灣苗栗地方法院刑事判決　　　　　　　 93年度訴字第458號
公　訴　人　臺灣苗栗地方法院檢察署檢察官
被　　　告　丁○○
選任辯護人　李淑女律師
上列被告因強盜案件，經檢察官提起公訴（93年度偵字第2851號
），本院判決如下：
    主  文
丁○○竊盜，處有期徒刑伍月，如易科罰金，以參佰元折算壹日
。緩刑參年。
扣案之白色購物袋壹個沒收。
　　事  實
一、丁○○意圖為自己不法之所有，於民國（下同）93年7 月30
    日晚上8 時45分許（起訴書誤載為8 時），進入苗栗縣後龍
    鎮○○路46之40號「巧鄰生鮮超市」內，趁店員不注意之際
    ，徒手竊取店內擺設之易開罐台灣啤酒4 瓶、統一滿漢原味
    香腸及蒜味香腸各1 盒、活性碳片純棉紗布口罩6 片等物品
    ，價值合計新台幣（下同）452 元，得手後放入自備之白色
    購物袋內，未經結帳走到入口處，用手將自動門拉開準備離
    去之際，適為店長乙○○發現，乃上前喊叫：「先生、先生
    」等語，丁○○不予理會，逕自走出店外，乙○○一路跟在
    後面欲叫住丁○○，然丁○○仍不加以理睬，走到距離「巧
    鄰生鮮超市」店門口約15公尺，由中國石油股份有限公司後
    龍加油站（以下簡稱後龍加油站）所設置之停車位，開啟其
    所停放車號Ｗ5 －8623號自用小客車車門，進入車內發動引
    擎，乙○○站在車旁用手輕敲駕駛座之車窗，丁○○將車門
    反鎖以倒車方式，欲將緊靠民宅牆壁之車頭駛出，乙○○跑
    到車後用手抓住尾部之擾流板，企圖阻擋丁○○離開，然丁○○仍緩速倒車到後龍鎮○○路旁，達到車頭可以往前開之
    空間，遂加速沿中華路往北方向逃逸，乙○○見阻攔無效始
    鬆手並用筆抄下車號，再以電話向警方報案，並提供車號給
    警方，苗栗縣警察局竹南分局後龍分駐所員警據報後，循線
    於同日晚上9 時10分許，在苗栗縣後龍鎮南龍里7 鄰城外93
    之3 號丁○○住處，查獲丁○○，警方除扣得丁○○所有供
    行竊用之白色購物袋1 個外，並扣得易開罐台灣啤酒4 瓶、
    統一滿漢原味香腸及蒜味香腸各1 盒、活性碳片純棉紗布口
    罩6 片等贓物。
二、案經乙○○訴由苗栗縣警察局竹南分局報請臺灣苗栗地方法
    院檢察署檢察官偵查起訴。
    理  由
一、被告丁○○之行為構成竊盜罪之理由及證據：
    右揭事實，業據被告丁○○向本院供認不諱，核與告訴人乙○○於警詢時指訴及偵、審中證述之情節相符，並有告訴人
    乙○○出具之贓物認領保管單2 紙、照片11幀、苗栗縣警察
    局竹南分局後龍分駐所查訪報告書1 紙、查訪紀錄表2 紙、
    警繪現場圖1 紙在卷足憑，及被告丁○○所有供裝贓物用之
    白色購物袋1 個扣案足資佐證，是被告丁○○上開之自白，
    與事實相符，應依法予以論科。
二、被告丁○○駕車離開之行為，尚未符合準強盜罪之理由及證
    據：
  (一)檢察官以被告丁○○為脫免逮捕，明知告訴人立於車後，竟
    當場以強行倒車及前進之強暴方式，擺脫告訴人乙○○之阻
    攔，駕車逃離，認被告丁○○已構成刑法第329 條、第328
    條第1 項之準強盜罪云云乙節，無非以被告丁○○之自白
    ，證明被告丁○○於上揭時、地竊盜，及為脫免逮捕，當場
    施強暴之準強盜事實；告訴人乙○○之指訴，證明被告丁○○竊盜及準強盜之事實；證人甲○○之證述，證明被告
    丁○○強行駕車離去，而當場對告訴人乙○○施以強暴，及
    當時現場光線充足，應可注意車後有人之事實；告訴人乙○○出具之贓物認領保管單2 紙，證明被告丁○○竊盜之事
    實；贓物及車號Ｗ5 －8623號自用小客車照片4 幀，證明
    被告丁○○竊盜及駕車逃離之準強盜事實；現場圖1 紙及
    照片7 幀，證明被告丁○○準強盜之事實，為其主要之論據
    。
  (二)惟訊據被告丁○○矢口否認有何準強盜之犯行，辯稱：伊當
    時很緊張要駕車趕快離開，伊沒有故意要用車衝撞告訴人乙○○的意思等語。按「刑法第329 條之準強盜罪以竊盜或搶
    奪，因防護贓物、脫免逮捕或湮滅罪證而當場施強暴脅迫為
    要件，是行為人主、客觀上須以實施強暴脅迫為手段，以達
    防護贓物、脫免逮捕或湮滅罪證之目的，始屬相當，如欠缺
    此項手段、目的關係，即難以本罪相繩。」（最高法院88年
    度台上字第2183號判決要旨參照）、「刑法第329 條所定因
    脫免逮捕而當場施以強暴脅迫，以強盜論者，係指竊盜事發
    後，因發現之人欲加逮捕，行為人為脫免逮捕而當場施以強
    暴脅迫之謂；茍竊盜犯行尚未被發現，或雖經發現而對方並
    無逮捕舉動，行為人即施以強暴脅迫者，則不能論以準強盜
    罪。」（最高法院84年度台上字第5882號判決要旨參照）。
    次按，「上訴人僅有強力排除猛拖之被動行為，尚難認為有
    積極暴行而達於強暴脅迫之程度，衡以準強盜罪係以當場施
    以強暴脅迫為構成要件，究否可認相符已非無斟酌之餘地。
    」（最高法院43年度台上字第670 號判決要旨參照）。經查
    ：
   告訴人乙○○於93年7 月31日向檢察官證述：「（問：是
     否看到有人行竊？）沒有，當時我只有看到嫌疑人丁○○
     他從入口處出去，一般正常來講，入口只能進不能出，我
     發現很可疑，所以我就向前叫住他，但他沒有理我繼續往
     外走，之後他就進入車子裡，我就上前去敲他的車門，被
     告他把車門鎖鎖起不理我，我看到沒有要下來的意思，就
     走到他的車後抓住他的尾翼要阻止他離開，可是被告竟然
     開始倒車，我就馬上喊救命，之後跟著車子一直往後退，
     退到馬路上我發現沒有人來救我，並且被告的車子已經往
     前加速掉頭要離開了，我沒有辦法再抓住就鬆手，之後我
     就拿起隨身帶著的筆就抄下他的車號，他的車子是沿著中
     華路往北行駛。」等語明確（參見偵查卷第32頁、第33頁
     ）；復於94年6 月2 日以證人身分到院接受交互詰問時證
     述：「（問：現在是否仍為巧鄰超市職員？）是，是店長
     。」、「（問：巧鄰位於何處？）後龍鎮○○路46之40號
     。」、「（問：93年7 月30日晚上被告進入巧鄰超市，有
     無注意到？）沒有。」、「（問：何時注意到被告？）我
     要將購物車推到入口處放，看到被告強行從入口處走出去
     。」、「（問：看到他從入口處走出去，妳做何表示？）
     我叫住他，先生、先生。」、「（問：妳叫先生、先生的
     目的何在？）他手上提著1 包東西，我要問他那包東西是
     否已經結帳了。」、「（問：當時確定他手上的東西是巧
     鄰的東西嗎？）我懷疑。」、「（問：妳除了叫他先生、
     先生外，有無阻擋他？）他在我前面約4 、5 步的距離，
     我叫他，他不理我。」、「（問：有無阻擋他？）沒有，
     我只有叫他而已。」、「（問：他有無停下來？）沒有。
     」、「（問：他的反應？）不把我當作一回事，一直往外
     走，走到加油站上他的轎車，我敲他車門，他沒有理會我
     ，把門反鎖，我想他要離開，我就到車後攔他。」、「（
     問：妳到車後，他是否有看到妳站在車後？）不知道。」
     、「（請審判長提示偵卷第43頁，問：被告停放車子的位
     置，及離去的方向，是否如該圖所示？）當時我站在車後
     ，他是否退到中華路中線的部分，我無法確定。他離開的
     方向是朝中華路北方離開。」、「請審判長提示我剛庭呈
     的位置圖，問：被告倒車的情形，是否如該圖所示？）他
     當時倒車到何地步，我不清楚，但是他倒完之後就可以直
     接把車開往中華路。」、「（問：當時，妳在他倒車時，
     抓著他車尾翼有何作用？）攔下他要問他，從巧鄰那邊拿
     到的東西是否已經結帳了。」、「（問：是否確定被告從
     巧鄰拿東西？）不確定。」、「（問：是否要查證他是否
     有從巧鄰拿東西，並有無結帳？）對。」、「（問：他在
     倒車離去，是否有前進後退的方式來阻擋妳的阻擋？）沒
     有。」˙˙˙「（問：你一開始叫他先生時，妳的音量他
     聽得到嗎？）我想他聽得到。」、「（問：妳一開始叫他
     ，他有無反應？）沒有。」、「（問：他沒有回頭？）沒
     有。」、「（問：入口、出入是不一樣的？）入口顯示器
     在外面，只能進來，不能出去。」、「（問：要從入口出
     去，一定要把自動門強行扳開？）是。」、「（問：被告
     出了店外後，妳有無繼續追他？）有。」、「（問：被告
     上車以後，妳是否有拍打他的車窗？）有，我想叫他下來
     ，就直接拍他車窗。」、「（問：妳拍他駕駛座的車窗時
     ，他有無反應？）沒有，他只有把車門反鎖。」、「（問
     ：之前在警訊說，妳說敲他車窗，他有看妳一眼？）他回
     過頭來，直接按門鎖反鎖，他沒有跟我四眼交會。」、「
     （問：妳拍他車窗，力氣多大？）一般叩門的聲音，有出
     聲。」、「（問：然後呢？）他把門反鎖，沒有理我，我
     想唯一可以攔住他的就是到他車後攔他。」、「（問：妳
     到車後，有無繼續敲他的車子？）沒有。」、「（問：被
     告停車的位置，一定要倒車，才可以離開嗎？）如果是我
     開車的話，一定要倒車才能離開。」、「（問：從頭到尾
     ，有無要抓他的意思？）我只是想要問他那東西是不是我
     們店裡面沒有結帳的商品。」、「（問：妳有報警嗎？）
     有。」、「（問：何時報警？）快近9 點的時候，被告已
     經走了。」、「（問：妳是用電話報警？）是。」、「（
     問：妳如何講？）我說剛剛有人在我們店裡面拿東西，我
     要問他，他沒有停下來，還倒車，我攔不住他，我將他車
     號記下來，請你們把這個人找出來。」、「（問：後來警
     察如何處理？）大概9 點15分時，我被通知人已經找到了
     ，我就到派出所作筆錄。」、「（問：妳只有跟警察講車
     號，沒有說是誰來拿東西？）沒有。」、「（問：妳在警
     訊說，嫌疑人知道妳走向車子的正後方，妳認為他是要衝
     撞妳，或以倒車的方式，令妳閃避，以利其順利離去？提
     示偵卷第15頁第3 行並告以要旨）我有這樣說。」、「（
     問：為何這樣認為？）如果他知道他偷東西，有人攔他，
     沒有辦法攔下他，為何攔他那個人不見了，所以我認為這
     樣子。」、「（問：停車的地方光線如何？）很亮。就是
     因為很亮，我才覺得他應該知道我有在場。」、「（問：
     他倒車只有倒那一次嗎？）是，一直倒到他可以出去，就
     直接開車離開。」、「（問：他在倒車時，妳在哪裡？）
     我在他車子的正後方，他開始倒車，我覺得不對，就大喊
     救命。」、「（問：妳如何閃？）我跟著後退，手一直抓
     著車的尾翼，一直到他可以開車往中華路方向，並加速時
     ，我才鬆手。」、「（問：妳叫的聲音，他聽得到嗎？）
     我不曉得，我只知道加油站有人看過來。」、「（問：加
     油站那些人距離妳多遠？）法庭寬度一倍半左右。（經通
     譯當庭丈量，法庭左右寬度為6 公尺30公分）」、「（問
     ：加油站的人是否站在加油島上？）對。」、「（問：是
     否加油站最內側的加油島？）是。」˙˙˙「（問：被告
     停放車子的位置，一般人要不要倒車，才能離開？）˙˙
     ˙他一定要倒車，否則右轉就會開到加油站裡面。」、「
     （問：被告倒車的速度為何？）不至於快到讓我須立刻閃
     避。」、「（提示偵卷第29頁下方照片，問：妳抓住的是
     否為車上的擾流板？）是。」、「（提示偵卷第44頁照片
     ，問：被告上車之前，車頭是朝照片哪一個方向？）好像
     比較靠近『環車服務區』壓克力看板。」、「（問：他車
     子的方向是斜斜的？）向環車服務區方向，停車方向有點
     斜斜的。」、「（問：妳站在被告車子後面，有無感覺他
     倒車時猛踩油門？）沒有。」、「（問：當時妳主觀上，
     認為他倒車是要離開，還是要撞妳？）要離開。」等語明
     確（參見本院94 年6月2 日審判筆錄第3 頁至第12頁）。
   證人即後龍加油站員工甲○○先於93年9 月9 日檢察官偵
     查中證述：「當天我在加油站裡聽有一個女子大叫救命呀
     快報警，我就看到加油站與巧鄰超市的停車場有一名女子
     拉著一台汽車的車尾，好像不要讓車子開走的樣子，可是
     她拉的那台車子還是一直倒車，等車子倒好可以往前走的
     時候，該名女子還是拉著車，一直到車子開到馬路上加速
     離開的時候，該名女子拉不住才放手，該名女子還有追了
     幾步。」等語明確（參見偵查卷第51頁、第52頁）。復於
     94年6 月2 日到院接受交互詰問時證述：「（問：93年7
     月30日晚上是否在後龍加油站上班？）是。」、「（問：
     是否有看到被告倒車的情形？）有。」、「（問：當時被
     告倒車的情形？）他車是斜停，往後倒，左轉往中華路方
     向開走。」、「請審判長提示偵卷第43頁及今日辯護人庭
     呈示意圖，問：請指出被告當時車行的方向？）如偵卷現
     場圖紅色箭號所示。」、「（問：該車有無前進後退？）
     沒有。」、「（問：有沒有聽到乙○○小姐在喊叫？）有
     。」、「（問：她叫什麼？）救命、來人。」、「（問：
     那時候，她站在哪裡？）車的後面。」、「（問：妳站在
     哪裡？）加油站內側的加油島上。」、「（問：妳站的地
     方，離高小姐站的地方多遠？）法庭寬度一倍半左右。」
     、「（問：那個時候，停車場的光線如何？）蠻亮的。」
     ˙˙˙「（問：看到被告倒車時，速度如何？）不會很快
     。」等語明確（參見本院94年6 月2 日審判筆錄第13頁至
     第15頁）。
   從證人乙○○所證述：被告丁○○在倒車離去，沒有用前
     進後退的方式來阻擋告訴人乙○○；被告丁○○停車的位
     置，一定要倒車，才可以離開；告訴人乙○○只是想要問
     被告丁○○那東西是不是店裡面沒有結帳的商品；被告丁○○倒車只有倒那一次，一直倒到他可以出去，就直接開
     ；被告丁○○一定要倒車，否則右轉就會開到加油站裡面
     ；被告丁○○倒車的速度不至於快到讓告訴人乙○○須立
     刻閃避；告訴人乙○○站在被告車子後面，沒有感覺他倒
     車時猛踩油門；告訴人乙○○認為被告丁○○倒車是要離
     開，不是要撞告訴人乙○○之情節，及證人甲○○所證述
     ：被告丁○○的車子是斜停，往後倒左轉往中華路方向開
     ；該車沒有前進後退；被告倒車速度不會很快之情節，相
     互佐證，參以卷附現場照片及警繪現場圖所示，被告丁○○停車位置是朝民宅方向斜停，車頭靠近「環車服務區」
     之看板，倘被告丁○○要駕車離開惟有倒車一途，不可能
     往前開，否則就會撞上「環車服務區」下方的花壇，可見
     告訴人乙○○追逐被告丁○○目的，只是要詢問購物袋內
     物品是否已結帳，而非要逮捕被告丁○○，而被告丁○○
     之所以要倒車，是因其車前方有障礙物無法往前開，必須
     先倒車方能離開，且是採緩慢往後倒車方式，並無猛踩油
     門之情形發生，亦未見以前進後退方式故意衝撞告訴人，
     足見其目的僅是單純要離開，且係被動甩開告訴人乙○○
     之糾纏，並無主動攻擊告訴人乙○○之舉，自與所謂為防
     護贓物、脫免逮捕或湮滅罪證，而當場施以強暴脅迫之準
     強盜罪要件不符。揆諸最高法院上開判決要旨說明，被告
     丁○○駕車離開之行為，尚難以準強盜罪相繩。
三、被告丁○○向警方坦承竊盜之行為，不符合自首要件之理由
    及證據：
    被告丁○○選任之辯護人，雖為被告丁○○辯護稱：被告丁○○之竊盜行為，符合自首之要件云云乙節，然查：
 (一) 按刑法第62條所謂發覺，固非以有偵查犯罪權之機關或人員
    確知其人犯罪無誤為必要，而於對其發生嫌疑時，即得謂為
    已發覺；但此項對犯人之嫌疑，仍須有確切之根據得為合理
    之可疑者，始足當之，若單純主觀上之懷疑，要不得謂已發
    生懷疑（最高法院72年度台上字第641 號判例參照）。換言
    之，有偵查犯罪權限之機關或人員，如有確切之根據得為合
    理懷疑某人犯罪，而對該人加以調查，該人雖坦白承認，仍
    不得謂其行為符合自首之要件。
 (二) 本案被告丁○○手提購物袋內裝有未結帳之商品，欲從入口
    處步出「巧鄰生鮮超市」時，為店長乙○○發現加以攔阻，
    顯然乙○○是在懷疑被告竊取店內物品情況下，始加以攔阻
    ，且其合理懷疑亦符合一般社會上之經驗法則，而告訴人乙○○因攔阻未成，始記下車號以電話向警方報案，於電話中
    向警方報稱：剛剛有人在我們店裡拿東西未結帳等語（參見
    本院94年6 月2 日審判筆錄第9 頁），從告訴人乙○○電話
    之報案內容，已足以讓警方合理懷疑被告丁○○有竊取「巧
    鄰生鮮超市」之商品，否則警方何必循車號派員前往被告丁○○家中瞭解。
 (三) 證人即警員丙○○亦到院證述：「（問：當時乙○○如何向
    警方報案？）打電話報案，她有提供車號，我們利用電腦查
    詢車主。」、「（問：她如何報案？）她說有個客人拿東西
    ，沒有結帳跑掉，請警方處理。」、「˙˙˙她跟我說懷疑
    有人沒有結帳離去。」˙˙˙「（問：你們查訪的情形？）
    查到車籍地後，連我有4 位警員，直接到被告住處，我們看
    到該處燈亮著，就問被告的父親該車之前由何人開，他說是
    他兒子，我們就請他叫他兒子出來，我就詢問丁○○，剛剛
    是否有到巧鄰超市買東西，沒有付錢，他回答有，我問他東
    西呢，他就把東西拿出來。」、「（問：在你們去被告住處
    查訪時，是否知道他有犯竊盜的犯行？）她的報案是說有人
    沒有結帳。」、「（問：是確定沒有，還是懷疑？）不是懷
    疑，是確定沒有結帳，開車跑掉。我想澄清一點，剛剛乙○○在警訊筆錄說，她是懷疑，那是因為我們問她，是否有直
    接看到或從監視器看到被告拿東西，她說沒有，所以才會記
    載是懷疑，但她報案的內容，是說有人從他們店裡面拿走東
    西，沒有付帳。」˙˙˙「（問：被害人報案時，有無說誰
    是嫌疑人？）沒有。只說有1 個人拿東西沒有付帳，是值班
    的人轉達，我們在擴大臨檢，且在派出所，剛好是21時到24
    時的勤務。」、「（問：到被告家，他爸爸說車是丁○○在
    開的，你們是否懷疑就是嫌疑人？）我是直接問丁○○，問
    他有無到巧鄰超市買東西，沒有付錢，他說有。」、「（問
    ：贓物如何解出？）香腸是丁○○當場直接交出來的，至於
    其他東西，如口罩，是我們做完高小姐的筆錄時，高小姐說
    不只這些，應該還有其他東西，我們在派出所問丁○○，丁○○說還有其他東西放在家裡，就帶我們去他家裡拿。」、
    「（問：你們當時查的時候，車主是誰？）丁○○本人。」
    等語明確（參見本院94年6 月2 日審判筆錄第19頁至第21頁
    ）。
 (四) 從證人丙○○警員上開證詞以觀，顯然證人丙○○接到值班
    警員轉告「巧鄰生鮮超市」有人未結帳離開，就足以合理懷
    疑該人有竊取超市內物品之行為，並根據車號查知車主是被
    告丁○○，再前往被告丁○○家中追查，由被告丁○○之父
    口中得知該車不久前是由被告丁○○所駕駛，因而逕問在場
    之被告丁○○，被告丁○○始全盤供出竊盜之犯行，並交出
    竊得之贓物，揆諸最高法院上開判決要旨說明，被告丁○○
    上開坦承竊盜之行為，不符自首減刑之要件。
四、由重罪變更起訴法條為輕罪，理論上毋庸踐行告知變更後所
    犯輕罪罪名之理由：
　　按刑事訴訟法第95條第1項固規定「訊問被告應先告知犯罪
  　嫌疑及所犯所有罪名。罪名經告知後，認為應變更者，應再
    告知」，此乃被告在刑事訴訟程序上應受告知之權利，為憲
    法第八條第一項正當法律程序保障內容之一，旨在使被告能
    充分行使防禦權，以維審判程序之公平。而其所謂「犯罪嫌
    疑及所犯所有罪名」，除起訴書所記載之犯罪事實及所犯法
    條外，尚包含依刑事訴訟法第267條規定起訴效力所擴張之
    犯罪事實及罪名，暨依同法第300條規定變更起訴法條後之
    新罪名。法院就此等新增之罪名、事實或變更之罪名，均應
    於其認為有新增或變更之時，隨時、但至遲於審判期日前踐
    行告知之程序，使被告知悉而充分行使其防禦權，始能避免
    突襲性裁判，而確保其權益（最高法院90年度台上字第3875
    號判決意旨參照）。亦即上開規定，旨在保障被告之防禦權
    ，進而使被告得在正當法律程序下，受公正之裁判，庶符法
    治國原則。惟如被告於審判進行之際，自始即以變更後之犯
    罪事實及所犯法條（按其情節及刑度均較原起訴之犯罪事實
    及法條為輕）進行防禦，亦即被告自始即期待法院為有利於
    其之認定，則本於合目的性之解釋，上開刑事訴訟法規定於
    被告之防禦並不生影響，亦不致使被告受突襲性裁判，是該
    規定於此即應有所限縮，自不以於審判程序進行中再行告知
    為必要，以免程序之浪費，附此敘明。
五、論罪科刑之理由：
  (一)核被告丁○○所為，係犯刑法第320 條第1 項之普通竊盜罪
    。公訴人認被告丁○○應成立刑法329 條、第328 條第1項
    之準強盜罪，尚有未洽，被告丁○○選任之辯護人亦朝此方
    向辯護，認為被告丁○○祇成立普通竊盜罪，且被告丁○○
    於準備程序及審判過程中亦均了解，本院認為變更起訴法條
    對被告丁○○之防禦權並不生影響，且對被告丁○○有利，
    揆諸前開說明，本院自得逕行變更起訴法條。
  (二)爰審酌被告丁○○目前尚無其他前科紀錄，有台灣高等法院
    被告全國前案紀錄表在卷可稽，足見其人素行尚佳，此次因
    一時貪念，致犯本罪，所竊取之財物價值不多，並已與告訴
    人成立民事和解，有和解書1 紙在卷足憑，及犯後能坦白承
    認，深表悔意等一切情狀，量處如主文所示之刑，並諭知易
    科罰金之折算標準，以資懲儆。次查，被告丁○○前未曾受
    有期徒刑以上刑之宣告，有上開前科表及台灣高等法院前案
    案件異動查證作業在卷足憑，目前有正當職業，有「意鑫合
    金工業股份有限公司」出具之員工在職證明書1 紙在卷足稽
    ，經此教訓後，應知警惕，當無再犯之虞，本院認為對其所
    宣告之刑，以暫不執行為適當，爰併宣告緩刑3 年，以勵自
    新。
  (三)至扣案之白色購物袋1 個，係被告丁○○所有，供其行竊所
    用之物品，應依刑法第38條第1 項第2 款之規定，予以宣告
    沒收。
據上論斷，應依刑事訴訟法第300 條、第299 條第1 項前段，刑
法第320 條第1 項、第41條第1 項前段、第74條第1 款、第38條
第1 項第2 款，罰金罰鍰提高標準條例第1 條前段、第2 條，判
決如主文。
本案經檢察官黃智勇到庭執行職務。
中　　華　　民　　國　　94　　年　　6 　　月　　16　　日
                  刑事第二庭  審判長法  官  林 燦 都
                                    法  官  張 文 毓
                                    法　官　柳 章 峰
以上正本與原本無異。
如不服本判決應於送達後10日內向本院提出上訴狀（須附繕本）
。
中　　華　　民　　國　　94　　年　　6 　　月　　16　　日
   　　                         　　書記官　歐 明 秀
